臺灣高雄地方法院刑事判決　　　　　　　100年度易字第676號
公　訴　人　臺灣高雄地方法院檢察署檢察官
被　　　告　薛春成
上列被告因竊盜案件，經檢察官提起公訴（100 年度偵字第7399
號），本院判決如下：
    主  文
薛春成犯攜帶兇器竊盜罪，累犯，處有期徒刑柒月。
    事  實
一、薛春成前因施用毒品案件，經本院以96年度訴字第4427號判
    處有期徒刑10月確定，於民國98年4 月14日縮刑期滿執行完
    畢，猶不知悔改，竟意圖為自己不法之所有，於100 年2 月
    23日上午9 時30時許，攜帶客觀上足供兇器使用之鐵鎚、鐵
    剪各1 支等工具，騎乘車牌號碼3JK-038 號重型機車，前往
    高雄市○○區○○路169 之2 號「佳樟企業股份有限公司」
    之廢棄磚窯廠，以上開工具竊取該公司所有之竹節鋼筋鐵條
    1 批（重量合計15公斤），得手後騎乘上開機車載運離去。
    嗣於同日上午11時40分許，行經高雄市○○區○○路與大同
    街口時，因行跡可疑為警盤查，因而查悉上情。
二、案經高雄市政府警察局旗山分局報請臺灣高雄地方法院檢察
    署檢察官偵查起訴。
    理  由
一、證據能力部分：
  (一)按被告以外之人（包括證人、鑑定人、告訴人、被害人及共
    同被告等）於審判外之陳述雖不符刑事訴訟法第159 條之1
    至之4 等4 條之規定，而經當事人於審判程序同意作為證據
    ，法院審酌該言詞陳述或書面陳述作成時之情況，認為適當
    者，得為證據。而當事人、代理人或辯護人於法院調查證據
    時，知有前項不得為證據之情形，而未於言詞辯論終結前聲
    明異議者，視為有前項之同意，刑事訴訟法第159 條之5 定
    有明文。查證人李進利、黃翔於警詢時之證述，及本判決
    後述所引用文書形式之供述證據，其性質雖均屬傳聞證據，
    且當事人均已知上述證據乃傳聞證據，而未於言詞辯論終結
    前聲明異議，本院審酌上開證人於警詢陳述當時之原因、過
    程、內容、功能等外在環境加以觀察，足認上開證人前揭陳
    述係出於真意之信用性獲得確切保障，而有可信之特別情況
    ，另文書形式之供述證據部分，無證據證明此等證據有何遭
    變造或偽造情事，認為以之作為本件論証之證據，均與待證
    事實具有關聯性，作為本案之證據亦屬適當，揆諸前開規定
    ，上開證據均具有證據能力。
  (二)卷附照片，係傳達照相當時現場情況，而透過照片傳達與現
    場實況一致之內容，並不存在人對現實情形之知覺、記憶所
    經常發生的表現錯誤，是認照片之性質係非供述證據，並無
    傳聞法則之適用，且亦別無證據證明上開照片有經偽造、變
    造或不法之情形，自有證據能力。
二、上開犯罪事實，業據被告薛春成於本院言詞辯論終結前坦承
    不諱（參本院二卷第30頁），核與證人李進利、黃翔於警
    詢中之證述、證人即查獲員警李春憲於本院審理時之證述均
    相符，並有高雄市政府警察局旗山分局搜索扣押筆錄、扣押
    物品目錄表、贓物認領保管單、現場示意圖及現場照片在卷
    可稽，復有鐵剪、鐵鎚各1 支扣案足憑，足認被告上開自白
    核與事實相符，是本件事證明確，被告犯行，洵堪認定。
三、按刑法第321 條第1 項第3 款之攜帶兇器竊盜罪，係以行為
    人攜帶兇器竊盜為其加重條件，此所謂兇器，其種類並無限
    制，凡客觀上足對人之生命、身體、安全構成威脅，具有危
    險性之兇器均屬之，且祇須行竊時攜帶此種具有危險性之兇
    器為已足，並不以攜帶之初有行兇之意圖為必要（最高法院
    79年臺上字第5253號判例足資參照）。查本件被告攜帶之鐵
    剪、鐵鎚各1 支，均係鐵製材質，並可破壞水泥取出竹節鋼
    筋鐵條，顯見質地堅硬，依社會一般觀念均足以對人之生命
    、身體安全構成威脅，在客觀上顯然具有危險性，應屬兇器
    無訛。故核被告所為，係犯刑法第321 條第1 項第3 款之攜
    帶兇器竊盜罪。其前因施用毒品案件，經本院以96年度訴字
    第4427號判處有期徒刑10月確定，於98年4 月14日縮刑期滿
    執行完畢之事實，有臺灣高等法院被告前案紀錄表1 份在卷
    可參，其於有期徒刑執行完畢後5 年內，故意再犯本件有期
    徒刑以上之罪，為累犯，應依刑法第47條第1 項之規定加重
    其刑。爰審酌被告不思循正當工作賺取財富，竟為圖私利，
    持兇器竊取他人所有之物，影響社會治安，並造成他人生命
    財產之威脅，所為實屬不該；惟念其犯後終知坦承犯行，態
    度尚可，且所竊得財物價值尚非至鉅，並已由被害人領回，
    有贓物認領保管單在卷可按，顯見犯罪所生危害已有降低，
    及其動機、手段、目的等一切情狀，量處如主文所示之刑，
    以示懲儆。末扣案之鐵鎚、鐵剪各1 支，非被告所有之物一
    節，業據被告於本院審理時供稱：鐵剪、鐵鎚是向回收廠借
    的，非其所有等語明確（參本院二卷第30頁），爰不另予宣
    告沒收。
據上論斷，應依刑事訴訟法第299 條第1 項前段，刑法第321 條
第1 項第3 款、第47條第1 項，判決如主文。
本案經檢察官陳登燦到庭執行職務。
中    華    民    國   100    年    7    月    14     日
                  刑事第十五庭  法  官   王俊彥
如不服本判決應於收受判決後10日內向本院提出上訴書狀，並應
敘述具體理由。其未敘述上訴理由者，應於上訴期間屆滿後20日
內向本院補提理由書(均須按他造當事人之人數附繕本)「切勿逕
送上級法院」。
以上正本證明與原本無異。
中    華    民    國   100    年    7     月    14    日
                                書記官   黃園芳
附錄本案論罪法條：
中華民國刑法第321 條
（加重竊盜罪）
犯竊盜罪而有下列情形之一者，處6 月以上、5 年以下有期徒刑
，得併科新臺幣10萬元以下罰金：
一、侵入住宅或有人居住之建築物、船艦或隱匿其內而犯之者。
二、毀越門扇、牆垣或其他安全設備而犯之者。
三、攜帶兇器而犯之者。
四、結夥三人以上而犯之者。
五、乘火災、水災或其他災害之際而犯之者。
六、在車站、埠頭、航空站或其他供水、陸、空公眾運輸之舟、
    車、航空機內而犯之者。
前項之未遂犯罰之。